最高法院民事裁定　　　　　　　　　110年度台簡抗字第284號
抗　告　人　廖金童
上列抗告人因與何幸松間請求確認本票債權不存在事件，對於中
華民國110年6月24日臺灣桃園地方法院裁定（110年度簡抗字第1
號），提起抗告，本院裁定如下：
    主  文
抗告駁回。
抗告訴訟費用由抗告人負擔。
    理  由
按對於簡易訴訟程序之第二審裁判，其上訴利益逾民事訴訟法第
466 條所定之額數者，當事人僅得以其適用法規顯有錯誤為理由
，逕向最高法院提起上訴或抗告，並須經原裁判法院之許可，此
項許可，以訴訟事件所涉及之法律見解具有原則上之重要性者為
限，此觀同法第436條之2第 1項、第436條之3第1項及第2項之規
定自明。所謂適用法規顯有錯誤，係指裁定所適用之法規顯然不
合於法律規定，或與司法院大法官會議之解釋顯然違反，或消極
的不適用法規，顯然影響判決者而言，不包括認定事實錯誤之情
形在內。所謂法律見解具有原則上之重要性，係指該事件所涉及
之法律問題意義重大，而有加以闡釋之必要者而言。本件抗告人
對相對人何幸松起訴請求確認面額合計新臺幣（下同） 190萬元
之本票債權不存在，經第一審法院以109年度桃補字第432號裁定
（下稱第432號裁定）核定訴訟標的價額為190萬元，並命抗告人
於5日內繳納裁判費 1萬9,810元，抗告人對訴訟標的價額核定部
分提起抗告，經第二審法院以 109年度簡抗字第38號裁定（下稱
第38號裁定）駁回抗告確定後，抗告人猶未繳納裁判費，第一審
法院乃裁定駁回其起訴，抗告人對之提起抗告，經第二審法院以
其抗告無理由，裁定予以駁回，抗告人對之再為抗告，係以：伊
已就第一審法院核定訴訟標的價額之裁定提起抗告，第一審法院
未俟其確定後再次通知伊繳費，即遽以裁定駁回伊之起訴，經伊
提起抗告，原法院竟予駁回，於法未合云云，為其論據。查抗告
人所陳上開理由，係原法院認定抗告人起訴未繳納裁判費，經命
補正而未補正，因以裁定駁回起訴之事實當否之問題，要與適用
法規是否顯有錯誤無涉，亦無所涉及之法律見解具有原則上重要
性之情事，原法院因認其再抗告不應許可，以原裁定予以駁回，
經核於法並無違誤。抗告論旨，指摘原裁定不當，聲明廢棄，非
有理由。末查抗告人對第一審法院第 432號核定訴訟標的價額之
裁定提起抗告，原法院109年9月30日以第38號裁定駁回，該裁定
於同年10月 8日送達抗告人住所（見第38號裁定卷第12至16頁）
，抗告人未對之提起再抗告，第一審法院於同年11月17日始裁定
駁回其起訴。抗告意旨謂其未曾收受第38號裁定即遭駁回起訴，
不無誤會，附此敘明。
據上論結，本件抗告為無理由。依民事訴訟法第436條之2 第2項
、第495條之1 第1項、第449條第1項、第95條、第78條，裁定如
主文。
中    華    民    國   110    年    10    月    27    日
                      最高法院民事第四庭
                          審判長法官  鄭  雅  萍
                                法官  滕  允  潔  
                                法官  王  金  龍  
                                法官  蕭  胤  瑮  
                                法官  王  本  源  
本件正本證明與原本無異
                                      書  記  官
中    華    民    國   110    年    11    月    1     日